【裁判字號】    99,訴,1174
【裁判日期】    990621
【裁判案由】    清償借款
【裁判全文】
臺灣臺北地方法院民事判決              99年度訴字第1174號
原      告  臺灣中小企業銀行股份有限公司
法定代理人  丁○○
訴訟代理人  丙○○
被      告  立瑋仕股份有限公司
兼法定代理  甲○○
人
被      告  乙○○
訴訟代理人  甲○○
上列當事人間請求清償借款事件，本院於民國99年6 月14日言詞
辯論終結，判決如下：
    主      文
被告應連帶給付原告新臺幣玖拾壹萬柒仟肆佰陸拾肆元，及自民
國九十九年三月十五日起至清償日止，按年息百分之三計算之利
息，暨自民國九十九年四月十六日起至清償日止，逾期在六個月
以內部分，按上開利率百分之十，逾期超過六個月部分，按上開
利率百分之二十計算之違約金。
訴訟費用新臺幣壹萬零貳拾元由被告連帶負擔。
    事實及理由
甲、原告方面：按當事人得以合意定第一審管轄法院。但以關於
    由一定法律關係而生之訴訟為限。前項合意，應以文書證之
    ，民事訴訟法第24條定有明文。本件依兩造所訂授信約定書
    第13條，合意以本院為管轄第一審法院，故本院就本件清償
    借款之訴自有管轄權。
乙、實體方面：
  一、兩造爭執之要旨：
    (一)原告起訴主張：被告立瑋仕股份有限公司（下稱立瑋仕公
      司）於民國97 年5月13日邀同其餘被告為連帶保證人與原
      告簽訂授信契約書，約定就被告立瑋仕公司對原告所負之
      票據、借款、墊款、保證等債務及其他債務，並包括其利
      息、遲延利息、違約金、損害賠償及其他有關費用，願與
      被告立瑋仕公司負擔連帶清償責任。嗣被告立瑋仕公司於
      同年月日向原告借款新臺幣（下同）1,500,000 元，約定
      借款期間自97年5 月15日起至100 年5 月15日止，自實際
      撥款日起，本金按月平均攤還，利息按月計付，利息按原
      告二年期定期儲蓄利率加碼年息4.265%機動計算，倘逾期
      償還本息，即喪失期限利益，其債務視為全部到期，按借
      款總餘額，自應償付日起，逾期在六個月以內部分，按上
      開約定利率10% ，逾期超過六個月部分，按上開約定利率
      20% 加付違約金。兩造復於98年1 月13日、同年7 月10日
      簽訂契據條款變更契約，變更借款期限至100 年11月15日
      止，並自97年12月15日起至98年12月15日止，暫緩本金攤
      還，本金寬限期間按月繳息，寬限期滿改按月本息平均攤
      還，利息改按原告二年期定期儲蓄機動利率加碼年息1.71
      5%計算（現為3%）。詎被告立瑋仕公司自98年12月15日起
      即未還款，屢經催討未果，依約其債務已視為全部到期，
      尚有917,646 元及自99年3 月15日起至清償日止，按上開
      約定利率計算之利息、違約金迄未清償。為此爰依消費借
      貸契約及連帶保證之法律關係提起本訴，請求被告負擔連
      帶清償責任，並聲明如主文第一項所示。
    (二)被告則以：目前待業中還款有困難，願與原告協商還款計
      畫，每月還款10,000元。
  二、經查，原告主張上開事實，業據其提出與所述相符之授信
      約定書、借據、契據條款變更契約、電腦連線作業查詢單
      、催告函、放款利率歷史資料表等件為證，且為被告所不
      爭，堪信為真。被告固以願意與原告協商還款計畫云云，
      惟未據原告同意，自難准許。從而，原告依消費借貸契約
      及連帶保證之法律關係請求被告連帶給付原告如主文第一
      項所示之金額、利息、違約金，為有理由，應予准許。
  三、訴訟費用負擔之依據：民事訴訟法第85條第2項。
中    華    民    國    99    年    6     月    21    日
                  民事第六庭    法  官  張瑜鳳
以上正本係照原本作成。
如對本判決上訴，須於判決送達後20日內向本院提出上訴狀。
中    華    民    國    99    年    6     月    21    日
                                書記官  林鈞婷

司法院資訊處製作；財團法人民間司法改革基金會備份。
